# 请教陈老师-以暂估入账的固定资产出资

提问人：yynnlou 时间：2011-03-09 12:44:52
1 、A公司在 05 年以一项固定资产出资与另一非关联企业组建一新公司B，A持股49%，该项固定资产是A自建并暂估转固的，在A公司的账面价值是 5000 ，其中包括未与承建方C结算而暂估入账的 1000 元，出资时固定资产的评估作价是 6000 元，双方认可的价值也是6000 ，A公司做借：长投 6000 ，贷： 资本公积-评估增值 1000 ，固定资产 5000 。到 2010 年度，A公司与C进行了竣工结算，结算金额为 400 元。 问题 1 ：A公司 2009 年 1 月 1 日起执行新准则，对该项于 2005 年度的固定资产出资是否要进行追溯调整，原 1000 评估增值的资本公积是否要转入未分配利润（ 2005 年度的营业外收入）？ 问题 2 ：在 2005 年公司多暂估的部分 600 该如何处理？应该要区分会计差错or估计变更吧，如果是会计差错，同问题 1 ，调整期初的资本公积还是未分配利润；若是会计变更，那 600 的差额是可以处理在 2010 年度吧，那是沿用原来的处理，计入资本公积呢？还是可以按照新准则，计入营业外收入呢？

回答人：chenyiwei
回复 楼主 yynnlou 的帖子 1 、由于该项出资发生于 2005 年，应按当时的《企业会计准则——非货币性交易》和《企业会计准则——投资》处理，即以该固定资产于投资日的原账面价值作为长期股权投资的初始成本，该初始成本小于A企业在B企业净资产中所占份额的差额确认为资本公积（而不是直接把投出资产的评估增值额确认为资本公积）。请考虑企业目前的处理是否符合上述规定，如不符合应作调整。在上述调整（如需要）的基础上，再进行新旧准则的首次执行日转换。根据 38 号准则规定，首次执行日前按当时的《企业会计准则——非货币性交易》对非货币性交易进行会计处理的结果不作追溯调整。 当初设立新公司B时，A持股 49 ％，如无其他特殊情况应属于联营企业，新旧准则下均按权益法核算。如果没有特殊情况，原制度下的权益法核算结果在新准则下继续可以沿用，首次执行日不作调整。
对于第 2 个问题，需要考虑该项结算金额与暂估金额之间的差额是否需要支付给目前实际占有该资产的B公司，或者对B公司的另一股东作出适当补偿。如果无需调整原先的作价和补偿另一股东的，再如你所言考虑是会计差错更正还是会计估计变更。如果属于会计差错更正的，应追溯调整当时投资时确认的资本公积；如果属于会计估计变更的，建议将该影响数冲减对B公司的长期股权投资的账面价值。

回答人：chenyiwei
回复 藤椅 yynnlou 的帖子再考虑了一下这个问题。如果放到现在，按照新准则的观点，以非货币资产对联营企业出资时，投出资产的公允价值和账面价值之间的差额需确认为资产处置损益。因此，在本案例中，对投出资产竣工决算金额的调整可以视为对当初应确认的投资时点资产处置损益（尽管当时是在资本公积中反映的）的一项追加调整，因此可以确认为营业外收入。即：借：其他应付款，贷：营业外收入。